ACORDAO-COMPLETO-2340906

ACÓRDÃO DE RELAÇÃO

ACÓRDÃO DE RELAÇÃO 992/2019 ATA 2/2019 - PRIMEIRA CÂMARA

Acórdão 992/2019-TCU-Primeira Câmara
Os Ministros do Tribunal de Contas da União ACORDAM, por unanimidade, com fundamento no art. 71, inciso III, da Constituição Federal/1988, c/c os arts. 1º, inciso V, e 39, inciso I, da Lei 8.443/1992, c/c os arts. 1º, inciso VIII, 17, inciso II, 143, inciso II, 259, inciso I, e 260, § 5º, do Regimento Interno do TCU, em considerar prejudicado, por perda de objeto, o exame de mérito dos atos de admissão dos interessados a seguir relacionados, de acordo com os pareceres emitidos nos autos.
1. Processo TC-Processo 028.100/2018-2 (ATOS DE ADMISSÃO) 
	1.1. Interessados: Jose Hamilton Dinardi Junior (XXX.393.388-XX) ; Jose Heleno dos Santos Junior (XXX.759.744-XX) ; Jose Henrique da Cruz Gloria (XXX.374.482-XX) ; Jose Henrique da Silva Lins (XXX.317.624-XX) ; Jose Hueliton Silva Neri (XXX.266.892-XX) ; Jose Humberto Tavares do Nascimento (XXX.887.774-XX) ; Jose Idalecio de Souza (XXX.854.114-XX) ; Jose Inacio Freitas Gomes da Cunha (XXX.388.574-XX) ; Jose Ivanildo Alves Sobrinho (XXX.786.492-XX) ; Jose Jeison Pinheiro Batista (XXX.543.314-XX) ; Jose Joaquim da Silva Filho (XXX.139.694-XX) ; Jose Jonath Ribeiro da Silva (XXX.713.162-XX) ; Jose Jorge Cerqueira da Silva (XXX.667.625-XX) ; Jose Jorge Maciel de Melo (XXX.301.404-XX) ; Jose Josue Costa Faustino (XXX.555.784-XX) ; Jose Levy Teixeira de Sousa (XXX.719.073-XX) ; Jose Lindemon de Almeida Sousa (XXX.585.553-XX) ; Jose Lucas Dias de Carvalho (XXX.888.772-XX) ; Jose Luciano da Silva (XXX.172.263-XX) ; Jose Luis Ferreira de Araujo (XXX.415.814-XX) .
	1.2. Entidade: Fundação Instituto Brasileiro de Geografia e Estatística.
	1.3. Relator: Ministro Vital do Rêgo.
	1.4. Representante do Ministério Público: Procurador Rodrigo Medeiros de Lima.
	1.5. Unidade Técnica: Secretaria de Fiscalização de Pessoal (Sefip) .
	1.6. Representação legal: não há.
	1.7. Determinações/Recomendações/Orientações: não há.

Primeira Câmara

Jose Hamilton Dinardi Junior (XXX.393.388-XX); Jose Heleno dos Santos Junior (XXX.759.744-XX); Jose Henrique da Cruz Gloria (XXX.374.482-XX); Jose Henrique da Silva Lins (XXX.317.624-XX); Jose Hueliton Silva Neri (XXX.266.892-XX); Jose Humberto Tavares do Nascimento (XXX.887.774-XX); Jose Idalecio de Souza (XXX.854.114-XX); Jose Inacio Freitas Gomes da Cunha (XXX.388.574-XX); Jose Ivanildo Alves Sobrinho (XXX.786.492-XX); Jose Jeison Pinheiro Batista (XXX.543.314-XX); Jose Joaquim da Silva Filho (XXX.139.694-XX); Jose Jonath Ribeiro da Silva (XXX.713.162-XX); Jose Jorge Cerqueira da Silva (XXX.667.625-XX); Jose Jorge Maciel de Melo (XXX.301.404-XX); Jose Josue Costa Faustino (XXX.555.784-XX); Jose Levy Teixeira de Sousa (XXX.719.073-XX); Jose Lindemon de Almeida Sousa (XXX.585.553-XX); Jose Lucas Dias de Carvalho (XXX.888.772-XX); Jose Luciano da Silva (XXX.172.263-XX); Jose Luis Ferreira de Araujo (XXX.415.814-XX).

VITAL DO RÊGO

não há.

Procurador Rodrigo Medeiros de Lima.

ATOS DE ADMISSÃO (ADS)

Secretaria de Fiscalização de Pessoal (Sefip).